【裁判字號】    89,上易,27
【裁判日期】    890119
【裁判案由】    侵占
【裁判全文】
臺灣高等法院臺南分院刑事判決              八十九年度上易字第二七號      Ｇ
      上  訴  人  臺灣臺南地方法院檢察署檢察官告
      被      告  甲  ○  ○
右上訴人因被告侵占案件，不服臺灣臺南地方法院八十八年度易字第一六八三號中華
民國八十八年十一月九日第一審判決（起訴案號：臺灣臺南地方法院檢察署八十八年
度偵字第三八九五號）不服，提起上訴， 本院判決如左：
      主      文
原判決撤銷。
甲○○意圖為自己不法之所有，而侵占自己持有他人之物，累犯，處有期徒刑肆月。
      事      實
一、甲○○曾於民國（下同）八十四年間犯賭博罪，經原審判處有期徒刑四月，於八
    十六年一月七日易科罰金執行完畢，猶不知悔改，於八十七年十二月二十九日，
    向乙○○租得車號Ｕ九－四Ｏ七號營業小客車一輛使用，約定每日租金新台幣（
    下同）五百五十元，每三日繳納租金一次，詎甲○○於租得該車後僅繳納一期租
    金即未續繳，經乙○○於八十八年一月二十一日以存證信函終止租賃契約後，竟
    意圖為自己不法之所有，未返還該車，而將該車侵占入己。
二、案經乙○○訴請台灣台南地方法院檢察署檢察官偵查起訴。
      理      由
一、訊據被告甲○○固坦承未繳納租金且經函終止租賃契約後仍未歸還車輛等情不諱
    ，惟辯稱該車於八十八年二月十日發生事故送修，以致未能歸還並無不法所有意
    思云云。惟查右開犯罪事實業據告訴人乙○○指訴甚詳，而被告係於八十七年十
    二月二十九日即已租得該車，僅繳納一期租金後即未續繳，嗣經告訴人於八十八
    年一月二十一日以存證信函通知終止租約，被告仍置之不理，拒不還車。雖被告
    確有駕該車於八十八年二月十日發生車禍，於八十八年三月一日將該車送修，惟
    該車車禍後受損程度為左後車門無法開啟、鈑金凹陷，受損程度並不嚴重，送修
    二至三天即可取回，有道路交通事故現場圖、車損照片一幀在卷足稽，且經證人
    輝展汽車保養場負責人陳仲文於原審訊問時證述屬實，是被告遲不取回並無正當
    理由。被告於告訴人終止租約後仍拒不還車又不繳付租金，顯有不法所有意思而
    將該車侵占入己，其前揭所辯，均係卸責之詞，不足採信，被告犯行已堪認定。
二、核被告甲○○所為，係犯刑法第三百三十五條第一項之侵占罪。被告曾於八十四
    年間犯賭博罪，經原審判處有期徒刑四月，於八十六年一月七日易科罰金執行完
    畢，為累犯，應依刑法第四十七條之規定加重其刑。原審予以論罪科刑，固非無
    見，唯查被告占用該車輛發生車禍後，相關修理費仍拒不繳付，終由告訴人補繳
    遷還，毫無悔悟，檢察官上訴指摘原判決量刑過輕，即非全無理由，應由本院撤
    銷改判，爰審酌告犯罪動機、方法、被害人所受損害等一切情狀，量處如主文所
    示之刑，以資懲儆。
據上論斷，應依刑事訴訟法第三百六十九條第一項前段、第三百六十四條、第二百九
十九條第一項前段，刑法第三百三十五條第一項、第四十七條，罰金罰鍰提高標準條
例第一條前段，判決如主文。
本案經檢察官曾顯智到庭執行職務。
中    華    民    國      八十九      年      一      月      十九      日
                                  臺灣高等法院臺南分院刑事第三庭
                                      審判長法官  黃    聰    明
                                            法官  黃    三    哲
                                            法官  林    勝    木
右正本證明與原本無異。
不得上訴。
                                      法院書記官  戴    淑    敏
中    華    民    國      八十九      年      一      月     二十       日
附錄法條：
刑法第三百三十五條第一項：意圖為自己或第三人不法之所有，而侵占自己持有他人
                          之物者，處五年以下有期徒刑、拘役或科或併科一千元
                          以下罰金。


司法院資訊處製作；財團法人民間司法改革基金會備份。
